# 权益法核算的长期股权投资是否确认递延所得税

提问人：学而 SUN 时间：2023-03-06 22:20:48
陈版您好，请教一下权益法核算的长期股权投资，其他权益变动导致账面价值与计税基础产生的有关暂时性差异是否应确认递延所得税？以及确认投资收益产生的暂时性差异是否需要确认递延所得税？企业拟长期持有该项投资。

回答人：chenyiwei
如果投资方和被投资方均为符合条件的境内居民企业，则这类情况不应针对权益法核算的投资收益、其他综合收益和其他权益变动确认递延所得税资产或负债。
参考：《中审众环研究 2020 》之“问题2-3-30（对权益法核算确认的在合营、联营企业亏损中所占份额，能否确认递延所得税资产）”、“问题2-3-33（权益法核算的长期股权投资递延所得税负债的确认问题）”。